【裁判字號】    98,抗,495
【裁判日期】    980611
【裁判案由】    假扣押
【裁判全文】
臺灣高等法院民事裁定
抗  告  人  萬鈺通運股份有限公司
兼  法  定
代  理  人  甲○○
抗  告  人  黃統滎
            丙○○
            乙○○
相  對  人  第一商業銀行股份有限公司
法定代理人  戊○○
代  理  人  丁○○
上列當事人間假扣押事件，抗告人對於中華民國98年1月21日臺
灣桃園地方法院98年度裁全字第256號所為裁定提起抗告，本院
裁定如下：
    主  文
抗告駁回。
抗告訴訟費用由抗告人連帶負擔。
    理  由
一、按請求及假扣押之原因，應釋明之。前項釋明如有不足，而
    債權人陳明願供擔保或法院認為適當者，法院得定相當之擔
    保，命供擔保後為假扣押。民事訴訟法第526條第1項、第2
    項定有明文。所謂假扣押之原因，即債務人有日後不能強制
    執行或甚難執行之虞，或應在外國為強制執行者，同法第52
    3條亦定有明文。是債權人就請求及假扣押之原因，即因請
    求標的之現狀變更，有日後不能強制執行，或甚難執行之情
    事，如債務人浪費財產、增加負擔，或就財產為不利益處分
    ，將成為無資力之狀態，或將移往遠地、逃匿無蹤、隱匿財
    產等，應提出可使法院信其主張為真之證據釋明之，必待釋
    明有所不足，而債權人陳明願供擔保以補釋明之不足，始得
    准為假扣押。倘債權人不能釋明假扣押之原因存在，即無就
    金錢之請求保全強制執行之必要，尚不能因債權人陳明願供
    擔保，即認足補釋明之欠缺，而為假扣押。
二、本件相對人於原法院聲請意旨略以：抗告人萬鈺通運股份有
    限公司（以下稱萬鈺通運公司）於民國97年10月21日邀其餘
    抗告人為連帶保證人，自97年11月14日起向相對人借款五筆
    計新台幣（下同）560萬元，約定於98年1月30日起陸續清償
    。詎抗告人萬鈺通運公司於98年1月5日遭票據交換所公告為
    拒絕往來戶，依約定書第5條第2項約定，所有借款即視為全
    部到期，經相對人催告還款，仍欠借款341萬5,830元本息未
    償。茲因抗告人票據信用不良，已達無資力狀態，實屬負債
    ，呈信用呈惡化狀態，如不予立即扣押，日後將有不能強制
    執行或甚難執行之虞，為恐日後對抗告人名下財產無法強制
    執行，願供擔保以補釋明不足，聲請准將抗告人所有財產在
    180萬元範圍內予以假扣押，以資保全。業據提出借據、保
    證書、約定書、拒絕往來暨金融業禁止擔當本票付款人明細
    表、催告函、放款戶授信明細查詢單為證（見原法院卷第5
    頁至第23頁）。嗣於本院再提出抗告人於財團法人金融聯合
    徵信中心財務周轉及信用惡化之紀錄以為釋明（見本院卷第
    16頁至第40頁、第50頁至第62頁），認已就消費借貸、連帶
    保證請求已為釋明，而其就假扣押之原因釋明尚有不足，惟
    相對人陳明願供擔保以補釋明不足，揆諸前開說明，原法院
    酌定相對人應供擔保之金額，准許相對人假扣押之聲請，即
    無不合。抗告意旨指摘原裁定不當，請求廢棄，非有理由，
    應予駁回。
三、據上論結，本件抗告為無理由，爰裁定如主文。
中    華    民     國   98    年    6    月    11    日
                    民事第11庭
                        審判長法  官 鄭雅萍
                              法  官 詹文馨
                              法  官 蘇芹英
正本係照原本作成。
本裁定除以適用法規顯有錯誤為理由，不得再抗告。如提起再抗
告，應於收受後10日內委任律師為訴訟代理人向本院提出再抗告
狀。並繳納再抗告費新台幣1000元。
中    華    民    國    98    年    6     月    12    日
                              書記官 林初枝


司法院資訊處製作；財團法人民間司法改革基金會備份。
